【裁判字號】    97,交聲,1254
【裁判日期】    970811
【裁判案由】    聲明異議
【裁判全文】
臺灣臺中地方法院交通事件裁定        97年度交聲字第1254號
原處分機關  交通部公路總局臺中區監理所
異議人  即
受  處分人  徐志豪
上列異議人即受處分人因違反道路交通管理處罰條例案件，對於
交通部公路總局臺中區監理所民國97年4月3日所為之處分（中監
違字第裁60-CS0000000號）聲明異議，本院裁定如下：
    主    文
異議駁回。
    理    由
一、原處分機關裁決意旨略以：異議人即受處分人（下稱異議人
    ）徐志豪所有之車牌號碼Ｈ７－７６９３號自用小客車，於
    民國九十六年九月一日上午七時五十一分許，在臺北縣汐止
    市○○路與新台五路口，因「駕車行經有燈光號誌管制之交
    岔路口闖紅燈」違規，遭臺北縣政府警察局汐止分局警員依
    法逕行舉發，異議人依法提出申訴，經向原舉發機關查證違
    規屬實，該所遂於九十七年四月三日以中監稽違字第裁６０
    ─ＣＳ0000000號裁決書，裁處受處分人罰鍰新臺幣
    （下同）五千四百元整，並記違規點數三點，逾期依裁決書
    處罰主文裁處，於法並無違誤等語。
二、異議人聲明異議意旨謂：伊未收到罰單及郵局招領通知，請
    求退還超過到案日期加罰之金額云云。
三、按汽車駕駛人，行經有燈光號誌管制之交岔路口闖紅燈者，
    處新臺幣一千八百元以上五千四百元以下罰鍰，並記違規點
    數三點，道路交通管理處罰條例第五十三條第一項、第六十
    三條第一項第三款分別定有明文。又按處理違反道路交通管
    理事件，有關文書送達之程序，依行政程序法之規定，違反
    道路交通管理事件統一裁罰基準及處理細則第五條亦有明文
    。故依行政程序法第七十四條第一項、第二項規定：「送達
    ，不能依前二條規定為之者，得將文書寄存送達地之地方自
    治或警察機關，並作送達通知書兩份，一份黏貼於應受送達
    人住居所、事務所、營業所或其就業處所門首，另一份交由
    鄰居轉交或置於該送達處所信箱或其他適當位置，以為送達
    。前項情形，由郵政機關為送達者，得將文書寄存於送達地
    之郵政機關。」。
四：經查：
（一）異議人所有之車牌號碼Ｈ７－７６９３號自用小客車於上
      揭時、地，有「駕車行經有燈光號誌管制之交岔路口闖紅
      燈」之違規行為，並經臺北縣政府警察局汐止分局警員依
      法逕行舉發，並掣發北縣警交字第ＣＳ0000000號
      舉發違反道路交通管理事件通知單等情，為異議人所不爭
      執，並有舉發照片二張、舉發違反道路交通管理事件通知
      單在卷足憑，堪先認定。
（二）又臺北縣政府警察局汐止分局警員於九十六年九月二十六
      日掣發上開舉發違反道路交通管理事件通知單後，業於同
      日以大宗掛號函件郵寄之方式，寄送至異議人位在臺北縣
      汐止市○○○路一五五巷十號六樓之地址，因未會晤異議
      人本人亦無受領文書之同居人、受僱人或應送達處所之接
      收郵件人員，遂於九十六年九月二十九日寄存送達於汐止
      社后郵局，並作送達證書二份，一份粘貼於應受送達人門
      首，另一份交由鄰居轉交，以為送達等情，則有臺北縣政
      府警察局汐止分局九十七年二月四日北縣警汐交裁字第０
      ９７０００３９２５號函、交寄大宗掛號函件存根、臺北
      縣政府警察局送達證書等件附卷可稽，可知臺北縣政府警
      察局汐止分局就本件舉發違反道路交通管理事件通知單之
      送達程序，核與行政程序法之送達規定相符，並無違誤。
      異議人空言辯稱：未收到罰單及郵局招領通知，請求退回
      超過到案日期加罰之金額云云，委不可採。
（三）從而，異議人上開交通違規之事實既屬明確，原處分機關
      於九十七年四月三日依道路交通管理處罰條例第五十三條
      第一項、第六十三條第一項第三款規定，以中監違字第裁
      ６０－ＣＳ00000000號裁決書，裁處異議人罰鍰
      五千四百元並記違規點數三點，於法有據，並無不當。本
      件聲明異議為無理由，應予駁回。
五、據上論斷，應依道路交通管理處罰條例第八十七條第二項、
    道路交通案件處理辦法第十九條，裁定如主文。
中    華    民    國    97    年    8     月    11    日
                    交通法庭    法  官  莊嘉蕙
上正本證明與原本無異。
如不服本裁定應於送達後5日內向本院提出抗告狀。
                                書記官  魏愛玲
中    華    民    國    97    年    8     月    11    日


司法院資訊處製作；財團法人民間司法改革基金會備份。
